【裁判字號】    97,上訴,167
【裁判日期】    970229
【裁判案由】    殺人未遂等
【裁判全文】
臺灣高等法院臺南分院刑事判決         97年度上訴字第167號
上  訴  人
即  被  告  甲○○
上列上訴人因殺人未遂等案件，不服臺灣雲林地方法院96年度訴
緝字第1號中華民國96年12月11日第一審判決（起訴案號：臺灣
雲林地方法院檢察署94年度偵字第4537號），提起上訴，本院判
決如下：
    主  文
上訴駁回。
    理  由
一、按提起上訴，應以上訴書狀，敘述具體理由，提出於原審法
    院為之，刑事訴訟法第三百五十條第一項、第三百六十一條
    第二項分別定有明文。又第二審上訴書狀，應敘述「具體理
    由」，所稱具體理由，係指須就不服之判決為具體之指摘而
    言，如僅泛稱原判決，認事用法不當或採證違法、判決不公
    等，均非具體理由；又上訴理由之具體與否，係屬第二審法
    院審查範圍，不在法院命補正之列，是上訴書狀如已敘述理
    由，無論其具體與否，即無待補提理由書或命補正，法院辦
    理刑事訴訟案件應行注意事項第一六二條亦有明文。是上訴
    之法律上程式，為應以上訴書狀，就不服之判決為具體指摘
    ，並向原審法院提出，始合乎上訴法律上程式。次按第二審
    法院認為上訴有刑事訴訟法第三百六十二條前段情形者（即
    上訴不合法律上之程式），應以判決駁回之，刑事訴訟法第
    三百六十七條前段亦有明文。
二、本件上訴意旨略以：上訴人即被告甲○○已於九十六年十月
    一日，在口湖鄉調解委員會，與對方成立和解，請從輕量刑
    ；又上訴人家庭、環境、經濟中有所困境，上訴人有二位兒
    女分別就國中一年級，及國小五年級，又有一位年老母親，
    身體經常欠安，需要常看病；且因上訴人與配偶於九十二年
    度正式離婚，需要照顧一家人，懇請再次法外開恩云云，而
    指摘原判決不當。然查：(一)本件上訴人雖已敘述上訴理由，
    但其上訴理由，僅泛稱因家庭、環境、經濟等因素，請求從
    輕量刑。惟依其上訴理由，就原審判決有何違法或不當，並
    無任何具體指摘，自難認被告上訴書狀，已敘述具體理由。
    (二)又本件原判決審酌上訴人即被告僅因欲賒帳購買香菸遭拒
    之細故，即萌生殺意，返家持刀後前往檳榔攤翻桌，對素無
    仇怨之乙○○一陣揮砍，在持刀砍傷乙○○，使乙○○無反
    擊能力後，猶不肯罷休，繼續向乙○○揮砍數次，幸因乙○
    ○閃避得宜，警察及時到場，方能阻止被告繼續持刀行兇之
    惡行，顯見被告想致乙○○於死地之心態實屬明顯，亦足見
    被告大膽妄為，舉止囂張，對社會治安影響重大，且在警察
    到場處理後，李武飛欲駕車將乙○○送醫救治時，被告又跳
    上該車引擎蓋，以搗毀該車前擋風玻璃之方式阻止乙○○送
    醫救治，顯然漠視法紀，除不顧自己安危外，亦罔顧他人人
    身安全，暨被告犯後避重就輕，否認大部分犯行，犯後態度
    不佳，然念及被告已經和乙○○調解成立，乙○○於本院審
    判中當庭表示願意原諒被告，不再追究等一切情狀（見原審
    卷第一三一頁至第一三二頁反面），對上訴人所犯殺人未遂
    部分，量處有期徒刑陸年，褫奪公權肆年；另就上訴人所犯
    以強暴妨害人行使權利部分，量處有期徒刑捌月，並定應執
    行有期徒刑陸年陸月，褫奪公權肆年；業已審酌被告與被害
    人調解成立，及被害人於原審審判中陳述願意原諒被告之情
    。是本件原判決對上訴人所為量刑，依上所述，顯已考量被
    告犯後與被害人和解等情，而原判決就本件被告所犯殺人未
    遂罪部分，以未遂犯按既遂犯減輕其刑後，量處有期徒刑六
    年（既遂犯之法定刑為十年以上有期徒刑）；另就上訴人所
    犯以強暴妨害人行使權利部分，量處法定刑三年以下有期徒
    刑之有期徒刑八月，亦無量刑過重之違誤。茲上訴人上訴意
    旨，猶就原判決已審酌事項，執為上訴理由，而指摘原判決
    不當，其上訴理由，顯非具體，依上所述，應予駁回。爰依
    刑事訴訟法第三百七十二條規定，不經言詞辯論，逕行判決
    。
據上論斷，應依刑事訴訟法第三百六十七條前段、第三百七十二
條，判決如主文。
中    華    民    國    97    年    2     月    29    日
                  刑事第四庭    審判長法  官  吳志誠
                                      法  官  羅心芳
                                      法  官  陳珍如
以上正本證明與原本無異。
如不服本判決，應於收受本判決後十日內向本院提出上訴書狀。
其未敘述上訴理由者並得於提起上訴後十日內向本院補提理由書
狀（均須按他造當事人之人數附繕本）「切勿逕送上級法院」。
                                      書記官  岑  玢
中    華    民    國    97    年    2     月    29    日


司法院資訊處製作；財團法人民間司法改革基金會備份。
